Preliminary Inventory of the Edmund Jan Osmańczyk Papers
Hoover Institution Archives
- Box 1 - Box 46
  - Teksty własne, 1945-1986 (Box-folder 13: 1-2)
    Karykatury satyryczne antyrządowe (2 szt.) i znaczki (?); Fragmenty wywiadu z E. J. Osmańczykiem Marii De.Hernandez-Paluch, lipiec 1981, Tygodnik Powszechny; Kolejne fragmenty wywiadu z E. J. Osmańczykiem Marii De.Hernandez-Paluch, lipiec 1981, Tygodnik Powszechny; E. J. Osmańczyk, Poprawki/ uzupełnienia do wywiadu Marii De.Hernandez-Paluch do Tygodnika Powszechnego, 21.05.1986; Miesięcznik Opole, „Wywiad Jana Goczoła z autorem trzech encyklopedii ONZ”, Jednoosobowy zespół Osmańczyka” (2 szt.); E. J. Osmańczyk, „Minione i następne cztery lata”, Polityka, sierpień 1984, (2 sztuki); E. J. Osmańczyk, Znaki czasu, „Nowe warunki pokoju w końcu XX wieku, rękopis; E. J. Osmańczyk, ”Niemcy i Polska w Europie”, (motto: młodym w obu krajach, z najserdeczniejszą głęboko przemyślaną nadzieją); E. J. Osmańczyk, „Wspomnienia osobiste o Oskarze Lange 1904-1965”, Spółdzielczy Kwartalnik Naukowy, 1986, nr 2; E. J. Osmańczyk, „Minione i następne cztery lata”, Tygodnik Powszechny, wrzesień 1984 (2 sztuki); „Nasze narodowe wady?”, 1919?, kopia wycinka; E. J. Osmańczyk, Sprawozdanie z obchodów 100-lecia konwencji berneńskiej, „copyright” w Londynie, 28.04.1986; E. J. Osmańczyk, Sprostowanie do publikacji dwutygodnika „Warmia i Mazury”, w numerze 11 ww. Ad. „Był rok 1945”; 26.05.1986; E. J. Osmańczyk, Przemówienie na kongresie SISAC, Madryt, 6-11.10.1986; Trybuna Opolska, nr 203, 31.08/01.09.1985. Ad. Niedopuszczenie E. J. Osmańczyk do kandydowania na posła do Sejmu IX kadencji 1985; Odpowiedz dwutygodnika Warmia i Mazury na list E. J. Osmańczyka do Przeglądu Tygodniowego w sprawie pt. Rodła, (16-31.07.1986), nr 14, wycinek; E. J. Osmańczyk, „Autorka Rodła”, Warmia i Mazury, (1986?); Korespondencja w sprawie artykułu w Przeglądzie Tygodniowym w sprawie stowarzyszenia Wisła-Odra, (1+2+Artykuł”Megalomania albo prawda czwarta”); E. J. Osmańczyk, „Ocalić tradycję Polski Zachodniej”, Znaki czasu, maszynopis; Zaproszenie SEC, Wenecja 05.06.1986; Przemówienie na otwarcie wystawy J. Kłopockiej w Sukiennicach, 03.08.1984. (patrz: nr 369); Wystąpienie E. J. Osmańczyka na Zamku w Koszęcinie, na sesji PAN, poświęconej Walentemu Roździeńskiemu; Biuletyn Specjalny, Kraje Socjalistyczne, red Ryszard Ginalski, czerwiec 1986; E. J. Osmańczyk (2 sztuki), nadbitka z Materiał i Studia Opolskie, zeszyt 56, Opole 1985; Rozmowa o Niemczech i Polsce ze Stefanem Bratkowskim, lipiec 1986, (2 sztuki +aneks rękopis); Konspekt do inscenizacji Spraw Polaków wg. Adaptacji Sylwestra Boronieckiego, 1986; E. J. Osmańczyk, W sprawie Rodła, „Przegląd Tygodniowy”, 08.06.1986; M. Kłopocka i E. J. Osmańczyk, Pismo do TVP w sprawie bezprawnego używania określenia Wisła-Odra; Paweł Smogorzewski: wspomnienie o Zenonie Skierskim, „Słowo” 19.05.1986, wycinek; Jaromir Ochęduszko, „Nareszcie”, Odrodzenie, nr 21, Kraków, 22.04.1945, wycinek prasowy; Kwiecień 1986, Wnioski z indywidualnych rozmów partyjnych w redakcji; E. J. Osmańczyk, „Watykan a system ONZ”, maszynopis (2 szt) oraz rękopis z 25.04.1986, Warszawa; E. J. Osmańczyk, Pomost, 30.12.1984, Przedmowa do książki, maszynopis; E. J. Osmańczyk, „Przyszłość Ameryki Łacińskiej”, maszynopis; E. J. Osmańczyk, „Szwedzka refleksja”, Tygodnik Powszechny, 15.03.1986, maszynopis The Polish Nation and its diaspora, ERS Princeton NJ EXEC, maszynopis; E. J. Osmańczyk, „Minione i następne 4 lata”, Tygodnik Powszechny, wrzesień 1984, maszynopis; E. J. Osmańczyk, Przemówienie na III Zjeździe TPK, 16.05.1986, maszynopis; List interwencyjny E. J. Osmańczyk do Polityki, red. Jana Bijaka w sprawie pomówienia w artykule o Arce Bożku; E. J. Osmańczyk, Tygodnik Powszechny, „90-lat Kazimierza Smogorzewskiego”, rękopis+maszynopis; E. J. Osmańczyk, List do red. Macieja Kwiatkowskiego. Dodatkowe uwagi do książki Kwiatkowskiego: ”Polskie Radio w konspiracji”, 28.12.1985, maszynopis; “On the Future of Europe” (angielski), maszynopis; List do Min. Kultury w sprawie blokady wydawania jego (autorów) książek, maszynopis, niewyspany.
  - Kopia broszury Łużyce, 1944 (Box-folder 13: 3)
    Autor: Franciszek Domański, Londyn
  - Korespondencja z ESW Czytelnik, 1946 (Box-folder 13: 4)
    większość ws. wydania książki pt. „Westfalak”
  - Korespondencja urzędowa z PAP-em (dawny PolPress), 1946 (Box-folder 13: 5)
  - Pismo przewodnie do Polskiego Związku Zachodniego i program Zjazdu Ludności Autochtonicznej, 1946 October 26-28 (Box-folder 13: 6)
  - Pismo/list do Die Neue Zeitung w Monachium, 1946 May 27 (Box-folder 13: 7)
  - Plik, 5 pism w sprawach służbowych dot. placówki w Berlinie, 1946 (Box-folder 13: 8)
  - 5 depesz prywatnych dot. korespondencji z Niemiec, 1946 (Box-folder 13: 9)
  - Instrukcje oraz akredytacje z kwaterą główną Centrum Prasowego w Berlinie, E. J. Osmańczyk, 1946-1947 (Box-folder 13: 10)
  - Plik - maszynopis pracy zbiorowej, 1947 (Box-folder 13: 11)
    „Polska nad Odrą i Nisą Zachodnią”, opracowanie: prof. A. Boleski, dr W. Goetel, dr K. Grzybowski, dr S. Leszczycki, dr K. Piwarski, gen. B. Prugar-Ketling, Warszawa-Kraków 1947.
  - Plik Korespondencja z Józefem Niemczyńskim, 1974 (Box-folder 13: 12)
  - Korespondencja i tekst książki E. J. Osmańczyk „Niemcy", 1945-1950 (Box-folder 13: 13-14)
  - Dokumenty i korespondencja Niemcy-Polska, 1945-1950 (Box-folder 14: 1-2)
  - Korespondencja, circa 1950 (Box-folder 14: 3-4)
  - Korespondencja z Rudolfem Leonhardem (Berlin) ws. „Polskich opowiadań” („Polnische Gedichte”), 1957 (Box-folder 14: 5)
  - Andrzej Cybulski, Centrum Myśli o Wojnie i Pokoju, Gdańsk-Westerplatte-Wisłoujście, 1987 (Box-folder 14: 6)
  - Listy różne, ciekawa korespondencja, 1987 (Box-folder 14: 7)
  - Tezy na V Plenum KC PZPR, undated (Box-folder 14: 8)
  - Jan Mitręga, Opracowanie nt. „Surowce mineralne i energetyczne, ich rozwój oraz problemy w okresie reformy gospodarczej”, 1987 (Box-folder 14: 9)
  - Artykuł „Polska”, 1987 (Box-folder 14: 10)
    Prof. J. Goldberg, „Jestem historykiem Żydów polskich i dlatego jestem historykiem Polski”.
  - List H. Woźniakowskiego (ZNAK) i tekst E. J. Osmańczyka „Czy polskość jest cechą Polaka”, 1987 (Box-folder 14: 11)
  - List ws. nadania nazwy „Kaskady Rodła”, Wisła, 1987 March 25 (Box-folder 14: 12)
  - Korespondencja różna (kilkadziesiąt listów), 1987 (Box-folder 15: 1-2)
  - List Leopolda Popławskiego dot. filmu „Szoah”/polskiego antysemityzmu i artykułów w Polityce na ten temat, 1986 (Box-folder 15: 3)
  - Korespondencja różna, 1986 (Box-folder 15: 4-5)
  - Plik, 1951-1986 (Box-folder 15: 6-7)
    Korespondencja różna z 1986 r. część 2, w tym: 11 kartek pocztowych, kilkadziesiąt listów (m.in. mec. F. Kustos; Andrzej Kuśniewicz; Maciej J. Kwiatkowski; K. Meier – NYT ws. Festschrift Amosa Elona; sek. Michał Rusinek; Norman Davies-Stanford University; Andrzej Sierakowski; Trybuna Opolska, grudzień 1985: odmowa publikacji artykułu; Wenezuelski Komitet Praw Człowieka, styczeń 1986; Turgut Tülümen, Ankara; Janina Smogorzewska ad. Kazimierz Smogorzewski; Ambasada Szwedzka ad. wizyta w Sztokholmie; Fundacja Biblioteki Uniwersyteckiej w Szczecinie, spis ofiarowywanych książek; Uniwersytet Uppsali 2x; listy miesięcznik „Zdanie”; pismo do gen. Kiszczaka w spr. ZAIKS-u; Związek Religijny Wyznania Mojżeszowego w PRL; pismo ZBOWIT-u oraz kilkadziesiąt listów i pism o różnej tematyce. Sylwester Woroniecki, Szczecin, projekt adaptacji scenicznej „Spraw Polaków”; Stefan Arski: Wspomnienia wspólnych wypraw dziennikarskich na konferencje międzynarodowe; Aleksander Rogalski: „Między Poznaniem a Wrocławiem 1951-1955”; Korespondencja z PWN, 1975 r.
  - Doc. dr med. A. Jonecko, AM Kraków „Działalność szpitalna na Śląsku”, 1986 (Box-folder 16: 1)
  - „Banicja”, dossier P. Górskiego w spr. przywrócenia obywatelstwa, 1987 (Box-folder 16: 2)
  - Plik korespondencja, 1985 (Box-folder 16: 3-4)
    Interwencji spraw paszportów, wyjazdów –kilkadziesiąt pism w sprawach interwencyjnych dot. wyjazdów za granicę.
  - Zaskarżenie wyroku dot. J. Karonia, 1985 January 24 (Box-folder 16: 5)
  - Komplet dokumentów: Michał M. Ozdowski dot. wyjaśnienia/ukarania zbrodniarza wojennego Jakuba Pohla, 1984 (Box-folder 16: 6)
  - J. Solecki – prośba o ochronę, 1985 (Box-folder 16: 7)
  - Plik. Listy/pisma ws. interwencji dot. paszportów i wyjazdów zagranicznych, 1984 (Box-folder 16: 8)
  - Korespondencja z Polską Agencją Prasową, 1964-1968 (Box-folder 16: 9-11)
  - Plik artykułów/pism dot. spraw międzynarodowych, 1968-1988 (Box-folder 17: 1-2)
    Biuletyn ZAIKS – Sto lat konwencji berneńskiej 1-2. 1987; Biuletyn Specjalny - Kronika ważniejszych wydarzeń międzynarodowych z 1987 i 1988r.(5 wydań), ditto w Le Monde, styczeń 1988; BS – 1987r. różne; Dr Tomasz Zylicz, Uniwersytet Warszawski, „Ochrona środowiska w Polsce i Europie”; Konsensus dot. Antarktyki, 2 x; Encyklika Ojca Świętego Jana Pawła II z okazji 20. Rocznicy ogłoszenia „Populorum progressio”; Spis haseł poprawiony do Encyklopedii ONZ, wersja ang; CMEA i kraje rozwijające się, New Perspectives, 3/1988 r.; SIPRI „Rozbrojenie chemiczne” luty 1988 r.; UN Chronicle, nr 4/1985 - Konferencja San Francisco 1945; IHT, 04.1988, “The Destructive Potential of Free Oxygen Radicals”, “Acid Rain Sea Threat”; IAEA Bulletin, zima 1986 r. – „Konwencja wczesnego ostrzegania”; March 1987r.; 10 April 1987; Trybuna Ludu, nr 51 02.03.1988, „Marzec 1968”; Słowo, Encyklika „Sollicitudo Rei Socialis”; Wycinek: „Strefy wolne od broni jądrowej”; OECD Publication, „Wiedza i doświadczenie 23 państw”; UNESCO –dot. światowej spuścizny kulturalnej; Lista publikacji, 25 katalogów wydawniczych; Konferencja „Handel czasu pierestrojki i po Reaganie”, Wiedeń, 1-2.12.1988.
  - Plik dot. spraw międzynarodowych cd., 1981-1988 (Box-folder 17: 3)
    SOKA GAKKAI NEWS, listopad 1987 r.; Prof. Antoni Kukliński „Dylematy polskiej przestrzeni, przełom XX i XXI w.”, styczeń 1988; Deklaracja londyńska dot. zapobiegania AIDS, 28.01.1988, Londyn, 26-28. 01.1988; UHO/OMS nr 52/88 „Globalna sytuacja dot. AIDS”; Układy ONZ dot. przestrzeni kosmicznej, Nowy Jork 1984; Trybuna Ludu(?) „Komunikat o naradzie Komitetu Politycznego stron Układu Warszawskiego”,/ „O doktrynie wojennej państw Układu Warszawskiego”, 28-29.05.1981; BS wrzesień 1972, „Problemy finansowe ONZ”; Alasei (Agencja latynoamerykańska specjalnych służb informacyjnych), listopad 1987, 2 x; Międzynarodowa Agencja Energii Atomowej, czerwiec 1987, wrzesień 1987; A Nuclear Weapon –Free Corridor, New Perspectives, 3/1987; New Perspectives, Tekst deklaracji dot. założeń wolnej strefy atomowej; Gramma, maj 1987, VI Spotkanie ministrów grupy 77, 24.05.1987 /Deklaracja hawańska; IHT, 25.05.1987, DUBAI; Newsweek, 23.03.1987; “Are There 3 Europes”, Andrew Nagorski; „Who owns whom”, Australasia and Far East; UN Work in Progress, nr 2, maj 1987; IHT, 21.05.1987, “Norway: Political Stakes”; IHT, 24.04.1987, BAHRAIN; IHT, 27.04.1987, TAIWAN; IHT, 30.04.1987, TURKEY; NYT, 14.10. 1987, “Kryzys kubański w nowym świetle”; Deklaracja z Puerto Vallarta; NYT, 06.10.1987, „Program wymiany USA-NRF”; Klub Rzymski – potwierdzenie misji (ang), Interdisciplinary Science Reviews, vol 11, nr 1, 1986; Lista członków Klubu Rzymskiego; Rada Bezpieczeństwa: Członkowie, EcoSoc – członkowie; Societe Europenne de Culture, maj 1981, 3 części; Unia Stowarzyszeń Międzynarodowych, publikacje, Waszyngton i Bruksela, listopad 1983; Eastern Europe Newsletter, czerwiec 1987; NYT, 08.12.1987, rakiety i inne sprawy; NYT, 11.12.1987, „Summit: Arms Inspection, Far and Wide”; New Perspectives, 4/87, dot. wydatki na zbrojenia; Semana Latinoamericana, 30.11.1987; Prof. Stanisław Rączkowski, 08.02.1987, „Gospodarka planowa”/ „Problemy zadłużenia w świetle bilansu płatniczego Polski”.
  - Wywiad Kultury z Ryszardem Kuklińskim „Wojna z narodem widziana od środka”, undated (Box-folder 17: 4)
  - Plik dot. spraw międzynarodowych, 1985-1987 (Box-folder 17: 5)
    Materiały informacyjne: Neoterm, nr 2-4, 1985; WHO Features –wzrost liczby palaczy, styczeń, 1987; Trąd, nr 28, 1986; WHO biuletyn, 3.10.1986, wzrost przypadków AIDS; WHO, listopad 1986, AIDS –międzynarodowa perspektywa; WHO – wytyczne dla zapobiegania rozszerzaniu się AIDS; IAEA (Międzynar. Agencja Atomowa), 10.1986 „Wpływ katastrofy w Czarnobylu”; LAW/Budapeszt 1985; Karta WHO; IAEA Newsbriefs 5x; Instytut Studiów Wschód-Zachód 1987-88, Fundacja Kruppa; UN Work in Progress, Żywność + Energia=Rozwój, nr 1, 10.1986; Forum, nr 36, 04.09.1986, Rudolf Augstein „Duch Fryderyka”; Instytut Studiów Wschód-Zachód, nr 1, 12.02.1986, „Stosunki USA-ZSRR”; IHT, 10.09.1986, „Wzrost zainteresowania Sowietów w stronę Pacyfiku”; Książki: „Kiedy wojna się skończyła” (rewolucja w Kambodży), Elizabeth Becker, wycinek; IHT, 01.10.1986, Światowa Bankowość; IHT, 13.11.1986, „Luxembourg in the News”; NYT, listopad 1986, Nowe książki, m.in. „Kompleks Castro” Walter Goodman; NYT, 19.12.1986, (Sowieci/Izrael/Iran/Włochy); International Year of Peace; BS 11.1986; “Druga stolica dla Rumunii”; NYT, 12.1986, Książki/lektury; NYT, 14.12.1986, s.1 – „Rocznica ogłoszenia stanu wojennego”; NYT, 05.12.1986, „Czas zakończenia sankcji” (koresp z Warszawy-Nora Lewis); NYT, 04.12.1986, ad. Kryzys na Środkowym Wschodzie; NYT, 30.11.1986, „Kryzys wiarygodności”; NYT Magazine, 14.12.1986, „Learning on the Job” (nauka o zawodzie dziennikarskim) A.M. Rosenthal; NYT, 16.12.1986, Zbigniew Brzeziński, ad. Polityka zagraniczna Reagana; NYT, 27.04.1985, „Ormiańska śmierć”; El Pais, 04.03.1986, „Hiszpańscy Żydzi”.
  - Plik dot. spraw międzynarodowych, 1982-1987 (Box-folder 18: 1-3)
    Katalogi wydawnictwa Taylor UNESCO „Konwencja dot. dziedzictwa światowego+ tekst konwencji dot. ochrony spuścizny kulturalnej i przyrodniczej”; Instytut Studiów Wschód-Zachód, 08. 10. 1982 + wersja radziecka i informator; Informator dot. ONZ; ONZ Publikacje 1987; Reforma Gospodarcza (gazeta), 29.04.1987; Forum, 23.04.1987r. „Encyklopedia Zadłużenia”; E. J. Osmańczyk, Tygodnik Powszechny nr 12/1987, maszynopis, „Los Polski, los Rosji” 2 kopie; Tygodnik Powszechny, 02.11.1986 „Sytuacja Europy i świata po Rejkjaviku”; Korespondencja dot. Encyklopedii ONZ z Basilem Larthe (m.in. Taylor&Francis), 6 listów; IHT, 05.03.1987, E.J. Osmańczyk “The World’s Future Is Not Just a Superpower Affair”, 8x; Nowy Dziennik/USA. 06.11.1985, “Odprawienie posła”; ITH, 28-29.06.1986, Loren Jenkins „Potępienie Nikaragui”; Przegląd Tygodniowy, nr 21/1985, Rozmowa z prof. J. Malanowskim „Chodzi tylko o normalność”; „Style Notes for Authors”, Pergamon Press; Głos Polski (czasopismo dla Polaków w RFN), 01.02.1986, nr 2; NYT, 18.11.1985, „The Summit” „Wszystko o spotkaniach na szczycie”; Trybuna Ludu, 26.02.1986, Referat sek. gen. Michaiła Gorbaczowa” Zjazd KC PZPR; Rzeczpospolita, 16.01.1986, Tekst oświadczenia Michaiła Gorbaczowa; Trybuna Ludu, 27.02.1986, Przemówienie Wojciecha Jaruzelskiego; NYT, 05.05.1985, „Summit in Europe”: Tekst deklaracji konferencji ekonomicznej siedmiu państw”; USA Today, 08.11.1985, Debata nt. szpiegostwa; The Philadelphia Inquirer, 06.1984, „Eisenhower miał plan użycia bomby atomowej”; Tygodnik Powszechny, 20.09.1985, E. J. Osmańczyk “ONZ widziana inaczej”; Harmonogram emisji październik/listopad 1985, PRS; Mapa wydarzeń historycznych, L’illustration, 13.04.1940, 2 x; Roczny raport Instytutu Studiów Bezpieczeństwa Wschód-Zachód 1984-1985; WHO Features, 02.1987, dot. nagłych śmierci dzieci; El Pais, 23.06.1985, Przegląd książek –krytyki literackie; Ks. Stanisław Kluz, fragm. „W potrzasku dziejowym”; Ulotka rocznicowa, 40. rocznica ONZ, sierpień 1985; WHO Europe, informacja prasowa nt. wybranych publikacji; BS 19.01.1985, dot. systemów broni nuklearnej; Wycinek Dziennik Ustaw, 28.02.1985, 11.03.1985, 19.04.1985 nr 10, fragmenty; NYT (data?), Tekst wspólnego oświadczenia amerykańsko-radzieckiego; Informator AAA SS dot. studiów slawistycznych; 2 prywatne listy: Adam Chester Kisiel –E. J. Osmańczyk; Katalog Nowe Książki, Londyn, nr 35, luty-maj 1985.
  - Plik – korespondencja i pisma E.J. Osmańczyka, 1987-1988 (Box-folder 18: 4)
    Societé Europénne de Culture – korespondencja 1987 r.; Odezwa E.J.O. Do Międzynarodowej Konferencji Praw Człowieka w Krakowie dot. zasad nieingerowania w sprawy wewnętrzne państw, 20.08.1988; E.J. Osmańczyk, „Sprawa Tadeusza Olechowskiego i JanuszaOnyszkiewicza”,10.10.1988,2x; Listy z: Dyrektor Biblioteki UJ – doc. Jan Pirożyński 12.10.1988; Biblioteka Narodowa w Warszawie -dyrektor, 05.10.1988, podpis nieczytelny; Pismo w spr. premiera M. Rakowskiego, 26.09.1988; 1 maszynopis, 1 rękopis.
  - Teksty własne E.J. Osmańczyk, 1987-1988 (Box-folder 18: 5)
    E.J. Osmańczyk, (data?) “Watykan a system ONZ”; E.J. Osmańczyk, „Możliwości polskiego rolnictwa” (konkluzje z dyskusji 23.09.1988, konwersatorium im. B. Gotowskiego i ekspertów); E.J. Osmańczyk, Tygodnik Mazowsze, 27.09.1988, „Koniec demokracji elitarnej czyli ludowej”; Tekst z okazji Międzynarodowej Konferencji Praw Człowieka, Kraków, 20.08.1988; E.J. Osmańczyk, - pismo przewodnie „Co zrobić dla praw człowieka dziś”, 25.07.1987; E.J. Osmańczyk, SEC, 10.1988, „Trzy Europy”; E.J. Osmańczyk, „Kultura walki politycznej jesienią 1988 w Polsce”, rękopis, Więź, 1988; E.J. Osmańczyk, „Walka i negocjacje”, Warszawa, 07.10.1988; E. J. Osmańczyk, „Ruch wolnych demokratów: „O równopartnerstwo polskich sił politycznych (dialog przy Okrągłym Stole”, Wyd. Alternatywy Demokratycznej, Wrocław 1988; E.J. Osmańczyk, Tygodnik Powszechny, 07.10.1988, „Porozumienie nie może być nieporozumieniem”; E.J. Osmańczyk, „Sprawa Sejmu”, notatka 06.10.1988.
  - Teksty własne, 1987 (Box-folder 18: 6)
    E. J. Osmańczyk, Tygodnik Powszechny (1987), „Adolf Hitler i Józef Stalin”; E.J. Osmańczyk, Nowe Książki, 07.09.1987, „Tam jeszcze kres polactwa”; E.J. Osmańczyk, „Europa wobec końca ery supermocarstw” (?); E.J. Osmańczyk, Tygodnik Powszechny, 08.1987, „Warunek pierwszy: uznanie obywatelskiej opozycji”; E.J. Osmańczyk, TP, „Warunek drugi: reforma parlamentu i sądownictwa”; E.J. Osmańczyk, 01.09.1987, nagranie dla PRCB „Stolica weimarskiej republiki czyli niemieckiej Rzeszy”, rękopis; E.J. Osmańczyk, (19. 06.1987), „Wielki polski kompromis”; E.J. Osmańczyk,, „Warunek trzeci: w kieszeni twardy złoty i paszport”; E.J. Osmańczyk, „Problem Niemiec w końcu XX wieku w polskim widzeniu” (?); E.J. Osmańczyk, „Nic o Europie bez Europy”, Christian Science Monitor, maj 1987, 3 kopie; + tekst angielski „Nothing about Europe without Europe”+rękopis; E.J. Osmańczyk, “Skutki podziału Europy 1945”, maszynopis + rękopis, Christian Science Monitor, maj 1987; E.J. Osmańczyk, TP, maj 1987, „Nasza „Ost” i Westpolitik”, 3 kopie +rękopis; E.J. Osmańczyk, „Konfederacja Europy”, czerwiec 1987+ luźne kartki rękopis; E.J. Osmańczyk, TP, 12.1987, „Los Polski, los Rosji”, 2 x; E.J. Osmańczyk, „W obronie dezerterów z armii hitlerowskiej”; E.J. Osmańczyk, The Washington Post, 22.02.1987, ”A Polish Plea for One Europe” 4 kopie+ informacja o ukazaniu się artykułu w BS 02.03.1987; ITH, 25.02.1987, E.J. Osmańczyk, „The World’s Future is not Just a Superpower Affair”.
  - Wycinki prasowe, 1938-1987 (Box-folder 19: 1)
    Mały Dziennik, 6.03.1938 2 x; The Washington Post, 22.02.1987, Outlook- Commentary and opinion, 2 egz.; New York Times, Week in reviev, 06.12.1987, “Historyczne rande-vou. Spotkanie na szczycie”; New York Times, 06.12.1987, Regan Gorbaczow. „Podpisanie wspólnego traktatu” (Missile Treaty); New York Times, 11.12.1987, „Nowy okres w stosunkach. Wyjątki przemówienia Gorbaczowa”; New York Times, 11.12.1987, „Kostaryka. Prezydent Arias” (Noblista); J. Klimowicz, Rzeczpospolita, 28-29.11.1987, „Szczyt grupy z Rio” (wzmocnienie sił pokojowych); New York Times, 10.12.1987, „Chłodny stosunek dwóch prezydentowych”; New York Times, artykuł Alexander Tallin: „II wojna światowa jako spisek Sowiecki”, recenzja ksiązki Stalin’s War, autorstwa Ernst Topitsch; New York Times, 06.12.1967, “Austerity and unrest on rise in Eastern bloc”
    Mexico City News, 30.11.1987, “Perestroika: Thinking for our country and the world”; Mexico City News, 01.12.1987, “Perestroika: Thinking for our country and the world”; New York Times, 11.12.1987, “Chile’s Leader takes to task foreign foes”
    El Pais, 26.02.1987, „Opinie”; El Dia, 02.12.1987, „Świadectwa i dokumenty, Prawo Simpson Rodino”; El Dia, 30.11.1987, „Komunikat Ósemki. Kryzys ekonomiczny zagraża demokracji”
    Mexico City News, 30.11.1987, „Zebranie grupy ośmiu (restrukturyzacja długu)”
    Excelsior, 30.11.1987, “Pogorszenie ekonomii meksykańskiej”; New York Times, 14.12.1987, U.N. reports nearly all Nazi files accounted for; Excelsior, 23.11.1987, „System polityczny Meksyku: demokratyczny”; Excelsior, 23.11.1987, „NRD - Polska. Nowe doktryny wojskowe”
    El Dia, 02.12.1987, „Odpływ kapitału z Meksyku do USA”; New York Times, 07.11.1987, „Przegląd wydarzeń Ameryki Łacińskiej”; International Herald Tribune 17.09.1987, “Reklama Xerox”. New York Times, 22.11.1987, “Cena podzielonego rządu”; New York Times, 06.09.1987, “War Powers? What War Powers”? New York Times, 07.10.1987, “America’s Self-Interest in Helping Gorbachev”; New York Times, 28.11.1987, “Coping with a Turkey. Step by Step”; New York Times, 20.10.1987, “Giełda”; Nowy Dziennik, 21.10.1987, „Czarny poniedziałek na Wall Street”; New York Times, 19.11.1987, “Iran”; New York Times, 04.11.1987, ad. Sowieci; New York Times, leaflet, “Nikaragua, Waszyngton-Managua”; New York Times, 15.11.1987, “Dyplomacja ONZ”; Washington Post, 07.11.1987; New York Times, 17.11.1987, “Departament Stanu”; New York Times, “To be bread, raped or abused”; New York Times, 22.11.1987; New York Times, 22.11.1987, “Star Wars”; Polityka, 02.10.1987, „Prawo do własnej historii”; Le Monde, 10.11.1987, „Reformy gen. Jaruzelskiego”; Newsweek, 21.09.1987, „Jan Paweł II”.
  - Karta do głosowania, 1987 November 29 (Box-folder 19: 2)
  - Trybuna Opolska, 1985-1987 (Box-folder 19: 3)
    Trybuna Opolska (w skrócie TO) -wycinki prasowe różne z 1985 r., w tym: Janina Hajduk-Niejakowska, ad. Opole wobec twórczości Jana Cybisa: „Gorzka ojcowizna”; TO 21-22.09.1985 wyjaśnienie E. J. Osmańczyka nt. wyborów 1985; TO Marian Buchowski „Odwrót posła” dot. nie wysunięcia kandydatury E. J. Osmańczyka na posła; TO, 25.09.1985,W. Kosiński, „Racje i emocje” ad. pominięcie E. J. Osmańczyka jw. TO, 24.10.1, 1985, Józef Szczupał; TO, 15.11.1985, „Układ Poczdamski fundamentem pokoju”; PAP, 02.03.1987, „Apel Rady Konsultacyjnej o położenie kresu dyskryminacji działaczy byłej Solidarności”, „Znaczenie Rady”, Polska-USA – porozumienie o współpracy naukowo-technicznej, wypowiedź prymasa Glempa nt. kolejnej wizyty papieża w Polsce; BS,03.02.1987, „Korespondencja z Moskwy”, R. Ostrowski.
  - Pisma różne, 1947-1986 (Box-folder 19: 4)
    Nowości wydawnicze PWE, I-II kwartał 1986; Zaświadczenie o zatrudnieniu E. J. Osmańczyka, Komitet ds. Radia i Telewizji, marzec 1969; RSW, Prasa Książka Ruch, pismo ws. przydziału samochodu dla L. Kapczyńskiego (Poznań); Notatka E.J.O. dla MSZ nt. repatriacji Polaków do Brazylii, 1947?; List prywatny, podziękowanie p. Anna Rybacka, 08.05.1973; 11.02.19?, Notatka dla MSZ, Biuro Praw Kongresowych; Polskie Radio,21.03.1969, „Powołanie E.J.O. na członka Rady Programowej”; Program Królewskiego Instytutu Spraw Międzynarodowych, dot. pobytu i wykładu E.J. Osmańczyka, 8-12.05.1985; Royal Institute of International Affairs, 22.05.1985, Podziękowanie za odczyt +lista zaproszonych gości; Identyfikator na posiedzenie Unii Międzyparlamentarnej, Meksyk 1986; Notka informacyjno-biograficzna PRS (The Performing Rights Society UK); Bowker Library Mailing List.
  - Korespondencja, 1945-1976 (Box-folder 19: 5-7)